臺灣新北地方法院板橋簡易庭小額民事判決
111年度板小字第899號
原      告  馨琳揚企管顧問有限公司


法定代理人  唐明良  


訴訟代理人  余啟豪  

被      告  饒惠琴  

上列當事人間請求給付電信費事件，本院於民國111年5月17日言
詞辯論終結，判決如下：
    主      文
被告應給付原告新臺幣9,103元，及自民國102年10月20日起至清
償日止，按週年利率5%計算之利息。
訴訟費用新臺幣1,000元由被告負擔。
本判決得假執行。
    理由要領
一、原告主張被告向訴外人威寶電信股份有限公司（嗣更名為台
    灣之星電信股份有限公司）申請租用門號0000000000號行動
    電話，詎被告自民國102年10月19日起逾期未繳款，迄今尚
    積欠電信費新臺幣（下同）2,917元及專案補貼款9,103元，
    共計12,020元，台灣之星電信股份有限公司嗣於107年1月30
    日將上開債權讓與原告等事實，業據其提出行動通信業務服
    務申請書、專案同意書、債權讓與證明書、債權讓與暨強制
    執行預告通知函暨回執、電信費帳單為證，且為被告所不爭
    執，核認無訛，堪信屬實。
二、被告雖抗辯本件專案補貼款請求權已罹於時效，惟按當事人
    得約定債務人於債務不履行時，應支付違約金；又違約金除
    當事人另有訂定外，視為因不履行而生損害之賠償總額；其
    約定如債務人不於適當時期或不依適當方法履行債務時，即
    須支付違約金者，債權人除得請求履行債務外，違約金視為
    因不於適當時期或不依適當方法履行債務所生損害之賠償總
    額，民法第250條第1項、第2項分別定有明文。觀諸卷附專
    案同意書約明：「立同意書人同意連續使用威寶電信服務至
    少30個月，若於合約期間30個月提前終止，被銷號或將本專
    案門號作本專案以外其他用途之轉換時(一退一租視為提前
    終止)，應依遞減原則賠償威寶電信補償金(即依合約期間剩
    餘比例計付補償金)。計算方式為：新台幣14,000元×(提前
    終止或被銷號時剩餘之合約日曆天數/合約期總日曆天)」等
    語，可見專案補貼款應係事先約定被告對威寶電信股份有限
    公司負契約上債務不履行之損害賠償總額，為損害賠償額預
    定性質之違約金，依上開說明，專案補貼款應適用民法第12
    5條之消滅時效，又原告係於110年11月19日向本院聲請核發
    支付命令，請求被告給付專案補貼款，此有民事支付命令聲
    請狀所蓋本院收狀戳章可佐，堪認原告就系爭專案補貼款9,
    103元之請求權，尚未逾15年消滅時效，被告抗辯專案補貼
    款9,103元之請求權已罹於時效，要無可採。
中　　華　　民　　國　　111 　年　　6 　　月　　17　　日
                  臺灣新北地方法院板橋簡易庭
                            法  官  施函妤
以上為正本係照原本作成。
如不服本判決，應於送達後20日內，向本院提出上訴狀並表明上
訴理由，如於本判決宣示後送達前提起上訴者，應於判決送達後
20日內補提上訴理由書（須附繕本）。
中　　華　　民　　國　　111 　年　　6 　　月　　17　　日
                            書記官  吳昌穆
附錄：
一、民事訴訟法第436條之24第2項：
    理由，不得為之。
二、民事訴訟法第436條之25：
    上訴狀內應記載上訴理由，表明下列各款事項：
    (一)原判決所違背之法令及其具體內容。
    (二)依訴訟資料可認為原判決有違背法令之具體事實。
三、民事訴訟法第471 條第1 項：（依同法第436 條之32第2 項
    規定於小額事件之上訴程序準用之）
    上訴狀內未表明上訴理由者，上訴人應於提起上訴後二十日
    內，提出理由書於原第二審法院；未提出者，毋庸命其補正
    ，由原第二審法院以裁定駁回之。